【裁判字號】    97,易,186
【裁判日期】    970429
【裁判案由】    竊盜等
【裁判全文】
臺灣嘉義地方法院刑事判決               97年度易字第186號
公  訴  人  臺灣嘉義地方法院檢察署檢察官
被      告  甲○○
                      號(
上列被告因竊盜等案件，經檢察官提起公訴（97年度偵字第636
號、第711號、第2184號），被告就被訴事實為有罪之陳述，本
院合議庭裁定由受命法官獨任行簡式審判程序，判決如下：
    主  文
甲○○犯侵入建築物罪，累犯，處有期徒刑參月。又犯竊盜未遂
罪，累犯，處有期徒刑伍月。又犯竊盜罪，累犯，處有期徒刑柒
月。又犯攜帶兇器竊盜罪，累犯，處有期徒刑玖月。扣案鐵鎚、
鐵鉗及美工刀各壹支均沒收。應執行有期徒刑壹年陸月。扣案鐵
鎚、鐵鉗及美工刀各壹支均沒收。
    事實及理由
一、本件係經被告甲○○於準備程序當庭表示認罪，而經本院裁
    定以簡式審判程序加以審理，則依據刑事訴訟法第273條之
    2、同法第159條第2項之規定，不適用傳聞法則有關限制證
    據能力之相關規定，合先敘明。
二、本件犯罪事實：甲○○前因違反毒品危害防制條例案件，經
    本院以93年度訴字第399號判決判處有期徒刑1年確定，又因
    犯竊盜罪，再經本院以93年度易字第248號判決判處有期徒
    刑1年10月確定，經裁定應執行有期徒刑2年9月，於民國96
    年6月30日縮短刑期執行完畢出監。詎仍不知警惕，因缺錢
    花用，竟意圖為自己不法之所有，分別於：(一)96年12月23日
    上午11時10分許，騎乘車牌號碼ＬＹＷ─118號重型機車，
    前往嘉義市○區○○路432巷21號，侵入上址「遠東機械工
    業股份有限公司」（下稱遠東公司）所有、原供作員工宿舍
    惟目前閒置之建築物內，著手搜尋可供竊取變賣之物品，然
    無所獲，致其目的未能得逞，嗣於當日中午12時許離去時，
    為鄰居翁裕宗發覺有異，記下其所駕駛之機車車牌號碼，並
    告知該建築物管理人丙○○，經丙○○報警處理，始循線查
    知上情；(二)97年1月19日下午4時30分許，騎乘車牌號碼ＬＹ
    Ｗ─118號重型機車，前往嘉義市○區○○街26號，侵入上
    址嘉義火車站倉庫內，竊取台鐵鐵道專用之鐵製轉轍器13件
    ，嗣於當日下午4時50分許，行經嘉義市○區○○街28巷24
    號前，為警攔檢盤查而查獲，並扣得上開鐵製轉轍器13件（
    已發還）；(三)97年3月20日上午11時許，攜帶客觀上有危險
    性可作為兇器使用之鐵鎚、鐵鉗及美工刀各1支，至嘉義縣
    水上鄉溪州村13鄰307號住宅後方，竊取臺灣電力股份有限
    公司之電纜線ＰＶＣ風雨線共94公斤（147公尺），嗣於當
    日下午7時30分許，為警在嘉義縣水上鄉溪州村13鄰487之10
    號前查獲，並扣得上開電纜線ＰＶＣ風雨線（已發還）及甲
    ○○所有之鐵鎚、鐵鉗及美工刀各1支。
三、訊據被告甲○○就上揭犯罪事實均坦承不諱，核與證人翁裕
    宗、曲蔡桂花、王璋、乙○○於警詢證述情節相符，並有搜
    索扣押筆錄、扣押書、贓物認領保管單、現場照片在卷足憑
    ，及扣案鐵鎚、鐵鉗及美工刀各1支可資佐證。雖證人即告
    訴代理人丙○○於本院審理時，證述以：該址包括嘉義市○
    區○○路432巷21號、19號、17號在內，原係遠東公司員工
    宿舍，目前無人居住；其經該處鄰居阿宗（即證人翁裕宗）
    聯絡到場，發現除21號內樓梯銅條不見外，21號、19號、17
    號3棟建築物之鋁門窗，總共12扇亦全部不見，乃認前揭物
    品均遭被告竊走等節，並提出照片3張佐證（見臺灣嘉義地
    方法院檢察署97年度偵字第636號卷第11頁）。然除證人即
    案發當時目擊被告在系爭21號建物內出入之翁裕宗證述：見
    被告手戴白色工作手套，2次進出文化路432巷21號建物內，
    並於12時許獨自騎乘ＬＹＷ─118號重型機車離去等節外，
    並無其他證據證明被告於案發時手持足以敲打樓梯銅條或拆
    卸鋁門窗之工具，進入該址21號、19號及17號等地，並有共
    犯協助搬運贓物而竊取前揭物品得手等情，即難僅憑證人即
    告訴代理人丙○○單一指述而認定該址建物所有遺失物品，
    均遭被告竊得乙情。綜上，被告自白情節，核與事實相符，
    應堪認定。
四、按「住宅」乃性質上足供人日常生活起居之用；「建築物」
    則謂定著於土地，上有屋面，周有四壁而足以蔽風雨通出入
    之工作物，兩者容有區別（最高法院82年度台上字第1809號
    判決意旨參照）。查系爭文化路432巷21號址2樓鋁門窗已遭
    拔除，有卷附照片可參（見偵卷第11頁），且該址後門木門
    無法上鎖，亦據告訴代理人丙○○於偵查中指證無誤（見偵
    卷第9頁），而本案又無證據證明系爭鋁門窗係遭被告拔除
    竊走，已如前述，則被告侵入該址時，該建物狀況應如前揭
    照片所示，即難認該址可供人日常生活起居之用，應認僅屬
    足供遮蔽風雨之建築物。是核被告就事實(一)所為，係犯刑法
    第306條第1項無故侵入建築物罪及同法第320條第3項、第1
    項竊盜未遂罪；事實(二)所為，係犯刑法第320條第1項竊盜罪
    ；事實(三)所為，係犯刑法第321條第1項第3款之攜帶兇器竊
    盜罪。被告所犯上揭4罪，犯意各別，行為互殊，應與分論
    併罰。起訴意旨就被告所犯如事實(一)所示侵入該址犯行，係
    犯刑法第306條第1項無故侵入住宅，尚有未洽，併此敘明。
    再被告有事實欄所載之前科科刑及執行紀錄，有臺灣嘉義地
    方法院檢察署刑案資料查註紀錄表、臺灣高等法院被告全國
    前案紀錄表各1件在卷可按，其受徒刑之執行完畢，5年以內
    故意再犯有期徒刑以上之罪，均為累犯，應各依刑法第47條
    第1項之規定，加重其刑。爰審酌被告不思正途，隨意竊取
    他人財物，毫無尊重他人所有物之體認，又甫於96年6月30
    日縮刑期滿執行完畢未滿半年，再度犯本案3次竊盜犯行，
    有臺灣高等法院被告全國前案紀錄表附卷可憑，足見其欠缺
    法紀觀念，然其犯後坦承犯行，尚具悔意等一切情狀，分別
    量處如主文所示之刑，並定其應執行刑，以資儆懲。至扣案
    鐵鎚、鐵鉗及美工刀各1支均係被告所有，供本案犯罪所用
    之物，應依刑法第38條第1項第2款規定沒收之。
五、依刑事訴訟法第273條之1第1項、第299條第1項前段、第310
    條之2、第454條第1項，刑法第306條第1項、第320條第1項
    、第3項、第321條第1項第3款、第47條第1項、第51條第5款
    、第38條第1項第2款，刑法施行法第1條第1項、第2項前段
    ，判決如主文。
本案經檢察官江金星到庭執行職務
中    華    民    國    97    年    4    月    29    日
                  刑事第四庭    法  官  王慧娟
上列正本證明與原本無異。
如不服本判決，應於判決送達後十日內向本院提出上訴狀，上訴
書狀依法應敘述具體理由，如未敘述具體理由者，應於上訴期間
屆滿後二十日內補提理由書於本院（均應附繕本）。告訴人或被
害人如對於本判決不服者，應具備理由請求檢察官上訴，其上訴
期間之計算係以檢察官收受判決正本之日期為準。
                                書記官  黃子祝
中    華    民    國    97    年    4    月    29    日
附錄法條：
中華民國刑法第306條第1項
無故侵入他人住宅、建築物或附連圍繞之土地或船艦者，處 1 年
以下有期徒刑、拘役或 3 百元以下罰金。
中華民國刑法第320條
意圖為自己或第三人不法之所有，而竊取他人之動產者，為竊盜
罪，處 5 年以下有期徒刑、拘役或 5 百元以下罰金。
意圖為自己或第三人不法之利益，而竊佔他人之不動產者，依前
項之規定處斷。
前二項之未遂犯罰之。
中華民國刑法第321條第1項第3款
犯竊盜罪而有左列情形之一者，處六月以上、五年以下有期徒刑
：三、攜帶兇器而犯之者。


司法院資訊處製作；財團法人民間司法改革基金會備份。
